# 学习贴

提问人：芳草凄 1991 时间：2017-04-19 09:31:03
请教陈版，审机汪一枚，缺乏经验，想从整体来学习如何发现企业的问题，想看证监会发审委对拟IPO企业关于财务的问题反馈，在什么地方能找到？

回答人：chenyiwei
反馈意见可以查看证监会发行部网页：http://www.csrc.gov.cn/pub/newsite/fxjgb/